【裁判字號】    92,訴,29
【裁判日期】    920226
【裁判案由】    毒品危害防制條例
【裁判全文】
臺灣嘉義地方法院刑事判決                            九十二年度訴字第二九號
    公  訴  人  臺灣嘉義地方法院檢察署檢察官
    被      告  甲○○  男  三.
右列被告因違反毒品危害防制條例案件，經檢察官提起公訴（九十一年度毒偵緝字第
一六一、一六二、一六三、九十一年度毒偵字第一０九四號）及移送併辦（九十二年
度毒偵字第八號），本院判決如左：
    主  文
甲○○連續施用第一級毒品，處有期徒刑柒月。扣案第一級毒品海洛因壹包（淨重零
點零陸公克）沒收銷燬之。前開海洛因之外包裝壹個（淨重零點貳貳公克）沒收；又
連續施用第二級毒品，處有期徒刑肆月。應執行有期徒刑拾月，扣案第一級毒品海洛
因壹包（淨重零點零陸公克）沒收銷燬之。前開海洛因之外包裝壹個（淨重零點貳貳
公克）沒收。
    事  實
一、甲○○前分別因施用毒品案件，先後二次經觀察、勒戒後，均認無繼續施用毒品
    之傾向，由臺灣嘉義地方法院檢察署檢察官分別於九十年九月十四日及九十一年
    七月二十一日以九十年度毒偵緝字第一一八號、九十年度毒偵字第七一九號及九
    十一年度毒偵字第四四三號（起訴書誤載為第四四二號）、第五二四號為不起訴
    處分確定在案。詎仍不知悔改，復基於概括之犯意，自九十一年八月初起至九十
    一年十一月十七日止，連續在嘉義市中山公園之公共廁所，不定時施用第一級毒
    品海洛因多次；又另行起意，復基於概括之犯意，自九十一年十月初起至九十一
    年十一月十八日止，連續在嘉義市中山公園之公共廁所及嘉義市區等地，不定時
    施用第二級毒品安非他命多次。嗣分別於：（一）九十一年六月二十二日凌晨零
    時五十七分許，為警採集其尿液送檢驗結果，呈嗎啡陽性反應；（二）九十一年
    八月四日一時二十分許，經警採集其尿液送檢驗結果，呈嗎啡陽性反應；（三）
    九十一年九月二十八日十六時二十三分許，在嘉義市西區大業區中央第二商場六
    號前為警當場查獲，扣得第一級毒品海洛因一小包（毛重零點二公克，淨重零點
    零六公克，包裝重零點二二公克），且經採集其尿液送檢驗結果，呈嗎啡陽性反
    應；（四）九十一年十月八日二十一時五十分許，在嘉義市警察局第二分局興中
    派出所，經警採集其尿液送檢驗結果，呈甲基安非他命陽性反應；（五）九十一
    年十一月十八日十八時五十分在嘉義市○○○路三六四巷六號「真武宮」前經警
    查獲，採尿送驗呈安非他命陽性反應。
二、案經嘉義市警察局移送及嘉義市警察局第一分局、第二分局報告臺灣嘉義地方法
    院檢察署檢察官偵查起訴。
    理  由
一、訊據被告甲○○對於在右揭時地施用第一級毒品海洛因、第二級毒品安非他命之
    犯罪事實坦承不諱，其尿液經警採集送驗，呈現甲基安非他命及嗎啡（按海洛因
    於人體會代謝成嗎啡，因此涉嫌施用海洛因者，係檢驗其尿液中之嗎啡反應）之
    陽性反應，復有嘉義市衛生局檢驗涉嫌毒品及管制藥品之尿液檢驗單三紙及臺灣
    檢驗科技股份有限公司濫用藥物尿液檢驗報告二紙附卷可稽，此外並有海洛因零
    點二公克（淨重零點零六公克，包裝重零點二二公克）扣案，扣案之海洛因經送
    鑑定後，檢出第一級毒品海洛因成分，有法務部調查局九十一年十一月四日鑑定
    通知書一紙在卷足憑，被告之自白與事實相符，可以採信。查被告曾因施用毒品
    案件，先後二次經觀察、勒戒後，均認無繼續施用毒品之傾向，由臺灣嘉義地方
    法院檢察署檢察官分別於九十年九月十四日及九十一年七月二十一日以九十年度
    毒偵緝字第一一八號、九十年度毒偵字第七一九號及九十一年度毒偵字第四四三
    號、第五二四號為不起訴處分確定，有臺灣嘉義地方法院檢察署刑案資料查註紀
    錄表與上開不起訴處分書在卷可參，被告於五年內再犯毒品危害防制條例第十條
    第一項、第二項之罪，事證明確，應依法論科。
二、按海洛因、安非他命分屬毒品危害防制條例第二條第二項第一款法條明定之第一
    級毒品與第二款之第二級毒品，被告甲○○各施用第一級毒品海洛因及第二級毒
    品安非他命多次，核其所為，係分別犯該條例第十條第一項、第二項之罪。被告
    施用第一級、第二級毒品前持有第一級、第二級毒品之低度行為，應分別為施用
    第一級、第二級毒品之高度行為所吸收，不另論罪。又被告分別多次施用第一級
    毒品海洛因、第二級毒品安非他命之犯行，均時間緊接，方法雷同，所犯係構成
    要件相同之罪名，顯係基於概括犯意為之，應各依刑法第五十六條連續犯規定論
    以一罪，加重其刑。被告所犯上開二罪，犯意各別，行為不同，罪名互異，應分
    論併罰。移送併辦被告於九十一年十一月十八日施用安非他命部分，雖未據檢察
    官起訴，惟與業經起訴之施用毒品犯行間有連續犯之裁判上一罪關係，本院自應
    併予審究，附此說明。爰審酌被告前曾二次施用毒品，經觀察勒戒，獲邀寬典予
    不起訴處分後，仍未思悔改，缺乏禁絕毒害決心，惟施用毒品係戕害自身健康，
    尚未危害他人，於本院審理中尚能坦承犯行，態度良好及其他一切情狀，分別量
    處如主文所示之刑，並定其應執行之刑，以資懲儆。扣案之第一級毒品海洛因一
    包，經送鑑定之結果確為第一級毒品海洛因（淨重零點零六公克、包裝重零點二
    二公克），此有法務部調查局九十一年十一月四日鑑定通知書一份在卷可憑，海
    洛因毒品部分（淨重零點零六公克），應依毒品危害防制條例第十八條第一項前
    段規定沒收並銷燬之。至前開毒品外包裝（重零點二二公克），並非毒品本身，
    惟既用以包裝毒品，且為被告所有，應依刑法第三十八條第一項第二款規定宣告
    沒收。
據上論斷，應依刑事訴訟法第二百九十九條第一項前段，毒品危害防制條例第十條第
一項、第二項、第十八條第一項前段，刑法第十一條前段、第五十六條、第五十一條
第五款、第三十八條第一項第二款，判決如主文。
本案經檢察官黃正雄到庭執行職務
中    華    民    國      九十二      年二      月    二十六      日
                          臺灣嘉義地方法院刑事第一庭
                              審判長法  官  夏  金  郎
                                    法  官  黃  仁  勇
                                    法  官  陳  俞  婷
右正本證明與原本無異。
如不服本判決，應於判決送達後十日內向本院提出上訴狀( 應附繕本 )。
中    華    民    國      九十二      年      二      月    二十七      日
                                    書記官  李  彩  娥
附錄法條
毒品危害防制條例第十條
施用第一級毒品者，處六月以上五年以下有期徒刑。
施用第二級毒品者，處三年以下有期徒刑。
毒品危害防制條例第十條
施用第一級毒品者，處六月以上五年以下有期徒刑。
施用第二級毒品者，處三年以下有期徒刑。


司法院資訊處製作；財團法人民間司法改革基金會備份。
